# 在建企业受到稳岗补助账务处理

提问人：466983224 时间：2019-08-26 09:30:42
陈老师：我们是在建电厂，收到了政府的稳岗补助，计入其他收益呢？还是冲减在建工程？如果是正常运营的电厂的话计入其他收益没问题，但我们是在建的应计入什么呢、？请指点

回答人：chenyiwei
首先，稳岗补助的补助对象不是资产购建支出，不属于与资产相关的政府补助，所以冲减在建工程成本是不恰当的。
其次，考虑作为该补助对象的相关支出是否已实际发生并计入损益。在补助对象支出的累计实际发生额限度内将实际收到的补贴款计入其他收益。超过部分计入递延收益，待以后年度结转。